【裁判字號】    98,訴,2175
【裁判日期】    981231
【裁判案由】    清償借款
【裁判全文】
臺灣高雄地方法院民事判決              98年度訴字第2175號
原      告  華南商業銀行股份有限公司
法定代理人  甲○○
訴訟代理人  丙○○
被      告  乙○○
上列當事人間清償借款事件，經本院於民國98年12月31日言詞辯
論終結，判決如下：
    主      文
被告應給付原告新台幣貳佰壹拾壹萬肆仟捌佰參拾元，及如附表
所示之利息及違約金。
訴訟費用新台幣貳萬壹仟玖佰捌拾捌元由被告負擔。
本判決於原告以新台幣柒拾萬肆仟玖佰肆拾元或同額之中央政
府建設公債供擔保後得假執行。
    事實及理由
一、原告主張：被告於民國93年11月11日向伊借款新台幣（下同
    ）200 萬元、55萬元，雙方約定清償日期均為114 年1 月14
    日，並按月繳付本息，利息按伊公告之定儲利率指數加碼計
    付，並隨定儲利率指數調整時而調整，如未按期清償，即喪
    失期限利益，應立即將所借之本金及利息一併償還，並應給
    付逾期在6 個月以內者，按上開利率加計10％、逾期超過6
    個月以上者，按上開利率加計20％計算之違約金。詎被告僅
    繳納本息至98年5 月14日、98年8 月14日止，即未再依約繳
    納，依約已喪失期限利益，全部債務視同到期，經核算結果
    ，尚有如主文所示之本金及約定之利息及違約金未為清償，
    爰本於消費借貸之法律關係，提起本訴，求為判決如主文第
    1 項所示。
二、被告則以：伊現在無力清償等語。
三、原告主張之事實，業據提出與其所述相符之個人購車及購屋
    貸款契約、放款交易明細查詢申請單等件為證，而被告到庭
    亦未爭執，原告主張之事實，堪信為真。
四、按謂當事人約定，一方移轉金錢或其他代替物之所有權於他
    方，而他方以種類、品質、數量相同之物返還之契約。借用
    人應於約定期限內，返還與借用物種類、品質、數量相同之
    物。遲延之債務，以支付金錢為標的者，債權人得請求依法
    定利率計算之遲延利息。但約定利率較高者，仍從其約定利
    率。民法第474 條、第478 條、第233 條第1 項分別定有明
    文。本件被告既係系爭債務之借款人，從而，原告本於消費
    借貸之法律關係，請求被告給付本件尚未清償之如主文所示
    之本金、利息及違約金，即屬正當，應予准許。
五、原告陳明願供擔保，聲請宣告假執行經核無不合，爰酌定相
    當之擔保金額，併准許之。
六、據上論結，本件原告之訴為有理由，依民事訴訟法第78 條
    、第390 條第2 項，判決如主文。
中    華    民    國    98    年    12    月    31    日
                    民事鳳山分庭法  官  何悅芳
正本係照原本作成。
如不服本判決，應於送達後20日內，向本院提出上訴狀並表明上
訴理由，如於本判決宣示後送達前提起上訴者，應於判決送達後
10日內補提上訴理由書（須附繕本）。
中    華    民    國    98    年    12    月    31    日
                                書記官  陳俐嫺


司法院資訊處製作；財團法人民間司法改革基金會備份。
